臺灣桃園地方法院刑事裁定　　　　　　　93年度聲判字第39號
聲　請　人
即 告 訴人　乙○○
代　理　人　王元勳律師
　　　　　　李怡欣律師
被　　　告　丙○○　男　57歲.
　　　　　　甲○○　男　38歲.
　　　　　　丁○○　男　31歲.
上列聲請人因告訴被告等侵占案件，不服臺灣高等法院檢察署檢
察長中華民國93年10月4 日，93年度上聲議字第3568號駁回聲請
再議之處分（原不起訴處分案號：臺灣桃園地方法院檢察署92年
度偵字第12359 號），聲請交付審判，本院裁定如下：
    主      文
聲請駁回。
    理      由
一、按告訴人不服上級法院檢察署檢察長或檢察總長認再議為無
    理由而駁回之處分者，得於接受處分書後十日內委任律師提
    出理由狀，向該管第一審法院聲請交付審判。法院認為交付
    審判之聲請不合法或無理由者，應駁回之。刑事訴訟法第25
    8 之1 第1 項、第258 條之3 第2 項前段，分別定有明文。
二、本件聲請人即告訴人乙○○以被告丙○○、甲○○、丁○○
    涉犯侵占等罪嫌為由，向臺灣士林地方法院檢察署提出告訴
    ，後經臺灣高等法院檢察署（下稱臺灣高檢署）令轉臺灣桃
    園地方法院檢察署（下稱桃園地檢署）偵查，嗣經桃園地檢
    署檢察官以92年度偵字第12359 號為不起訴處分後，聲請人
    不服，對上開處分聲請再議，經臺灣高檢署檢察長認上開不
    起訴處分並無不當，而以93年度上聲議字第3568號處分書駁
    回再議之聲請，並於民國93年10月18日送達上開處分書予聲
    請人，聲請人於接受處分書後10日內，即同年10月27日委任
    王元勳、李怡欣律師提出交付審判聲請狀，向本院聲請交付
    審判，經本院審核聲請人之程序要件，符合刑事訴訟法第25
    8 條之1 第1 項之規定。此有刑事再議聲請狀1 份及臺灣高
    檢署送達證書1 紙附卷可稽，並據本院依職權調閱桃園地檢
    署及臺灣高檢署上開卷證核閱無誤，且有刑事委任狀及刑事
    交付審判聲請狀各1 份附本院卷可參。是本件聲請程序係屬
    適法，合先敘明。
三、聲請人原告訴意旨及補充告訴理由略以：（見臺灣士林地方
    法院檢察署92年度偵字6391號偵查卷第27頁、桃園地檢署92
    年度偵字12359號偵查卷第42、91頁）
    （一）被告丙○○係順益汽車股份有限公司（下稱順益公司
          ）之負責人，被告甲○○為順益公司平鎮營業所所長
          ，被告丁○○則係順益公司平鎮營業所之業務員。其
          等共同基於意圖為自己不法所有之犯意聯絡，因見告
          訴人乙○○欲向順益公司購車，遂先由被告丙○○、
          甲○○共同指派業務員即被告丁○○於90年12月26日
          ，前往告訴人位於台北縣汐止鎮某住處，與告訴人洽
          談購車事宜，同日並出具順益公司之購車訂金收據1
          紙，向告訴人佯稱：告訴人所欲購買車牌號碼3 Ｕ－
          6766號之自用小客車（下稱上開自小客車），車款總
          價為新台幣（下同）515000元，保險費為13000 元，
          合計共528000元，而汽車保險內容包括竊盜險、第三
          人責任險及強制責任險等三種保險等語，告訴人不疑
          有他，遂委託被告丁○○辦理交車過戶及保險等事宜
          ，並於同年12月27日，依被告丁○○之指示，以告訴
          人之夫楊忠麒之名義，將528000元，匯入被告丁○○
          所有彰化銀行新明分行、帳號32198 ─6 之私人帳戶
          。詎被告丁○○固辦理汽車過戶並交車予告訴人，然
          竟違背告訴人指示，而於保險契約之要保書上偽造告
          訴人之簽名，復僅向保險公司辦理投保第三人責任險
          、強制險，未依前揭購車訂金收據所載之汽車保險內
          容辦理汽車保險，並將告訴人匯入之多餘款項侵占入
          己。於數日後告訴人接獲保單時，發現保單上並未列
          有竊盜險項目，而向被告丁○○詢問，其竟諉稱：「
          竊盜損失即財產損失，所以財損險等於竊盜險」，惟
          因告訴人係初次購車，故信以為真。嗣因上開自小客
          車於91年11月6 日失竊報警在案，告訴人據以向新安
          產物保險有限公司（下稱新安公司）申請辦理汽車保
          險理賠時，遭新安公司以未投保汽車竊盜險為由所拒
          ，告訴人即催促被告丁○○出面釐清汽車保險內容，
          並行文順益公司要求具體說明，竟均遭置之不理，告
          訴人乃向順益公司調閱原始要保書，竟發現被告謝志
          堅上開偽造告訴人「乙○○」署名，並持之向新安公
          司投保之情事，始知受騙。
    （二）綜上所述，被告丙○○、甲○○、丁○○基於犯意之
          聯絡，並有行為之分擔，而共同觸犯刑法第339 條第
          1 項之詐欺取財、同法第210 條之偽造私文書、同法
          第342 條第1 項之背信、同法第336 條第2項 之業務
          侵占等罪嫌云云。
四、經查，被告丙○○、甲○○與丁○○均堅決否認有何詐欺取
    財、偽造文書、業務侵占、背信之犯行，被告丙○○辯稱：
    伊為順益汽車總公司之負責人，而順益公司有多處營業所，
    且買賣汽車業務是授權營業所所長決定，故買賣契約書不會
    紛，伊並不知悉等語；被告甲○○則以：伊為順益公司平鎮
    營業所所長，關於買賣汽車之車款入金、辦理交車均透過伊
    監督，公司負責人不需審核，而被告丁○○為平鎮營業所之
    業務員，伊完全同意丁○○之說詞等語置辯；至被告丁○○
    固坦認有製作購車訂金收據、收取告訴人匯款528000元，及
    代告訴人簽名於汽車險要保書為告訴人辦理汽車保險之事實
    ，惟辯稱：上開自小客車之車款原價為575000元，因伊允諾
    告訴人折讓50000 元，故與告訴人實際約定之車款總價為52
    5000元，再加上強制汽車責任險之保險費3000元，則告訴人
    應繳納528000元，又因告訴人並未繳交購車定金10000 元，
    致伊事前有為告訴人代墊定金10000 元，是告訴人先匯款至
    伊私人帳戶後，復由伊提領515000元轉匯順益公司之指定帳
    戶，後告訴人之匯款餘額尚有13000 元，伊乃提領13800 元
    ，其中10000 元係償還伊代墊定金之款項，另所餘之3800元
    轉而支付汽車保險費用，而伊為告訴人投保之汽車保險，包
    括第三人責任險、強制責任險，保險費用共計7005元，伊實
    際為告訴人多付保險費3205元。嗣於90年10月27日下班時，
    伊有將保險費及手寫之要保單交予公司助理朱宜雯，以辦理
    交車及保險手續，再由朱宜雯於交車予伊時，將汽車保險卡
    委託伊轉交告訴人，而正式保險單則由保險公司寄給客戶，
    不會再寄給伊等語置辯。本件經桃園地檢署檢察官依據偵查
    結果（92年度偵字第12359 號），而為不起訴處分之理由如
    下：
    （一）本件告訴人據以指訴被告丙○○、甲○○與丁○○涉
          有上開侵占犯嫌之主要依據，係購車訂金收據「影本
          」1 紙，及告稱該收據之正本已由被告等人收取等情
          。然依照「收據」之性質，本係用以證明繳款之事實
          ，衡諸常情，理應由繳款人收執，告訴人竟無法提出
          「正本」以實其說，反指稱由被告等人收取，且亦無
          證據證明被告等人確有收取該收據之正本，是該訂金
          收據「影本」之內容是否真實，已非無疑。退步言之
          ，縱令該收據內容為真，惟觀諸該收據影本之定金欄
          位，並未載有定金之額度或其他足以表徵被告等確有
          收取若干定金之記載，從而，尚難認定該收據所表彰
          之內容，包括保險範圍、汽車總價等，即為告訴人與
          被告等間約定之契約內容。況告訴人於偵查中自承：
          90 年12 月26日，丁○○有談到保險費是以其夫楊忠
          麒為保險人之「概算」，其後用伊的名義為保險人，
          保險費用還會有變動等情，益徵該收據不足證明告訴
          人與被告等係以該收據所表彰之內容，為最後確定之
          汽車總價及保險內容。再者，告訴人於91年1 月1 日
          交車日之約一個月後，即接獲新安公司所寄發之正式
          保險單，而該保險單關於保險種類之欄位清楚表示，
          保險內容僅包括第三人責任險，然告訴人卻遲至91年
          11月6 日，車輛失竊後仍未發現未包括竊盜損失險，
          實與常情有違。另告訴人雖指述：伊有向丁○○詢問
          為何保險單未包括竊盜損失險，丁○○答稱：「第三
          人責任險之分類欄位所載「財損險」即竊盜險，因遭
          竊盜即等於財產損失」，而伊係第一次購車，所以信
          以為真等語，然為被告丁○○所堅詞否認，復參諸新
          安公司正式汽車保險單之記載項目，從外觀上實易區
          辨「第三人責任險」所載之財損，並非「竊盜損失險
          」之內容，況據告訴人所陳其購車時之年齡、教育及
          智識程度等情，亦可認告訴人應得以從制式汽車保險
          單之文義區別「竊盜損失險」及「第三人責任險」之
          不同，此外，告訴人復無法提出證據證明被告丁○○
          確有上開說詞，是認告訴人上開指述內容顯有瑕疵。
    （二）次查，被告丁○○與告訴人約定經折讓後之車款總價
          為525000元，並事先為告訴人代墊定金10000 元，然
          因順益公司規定車款入帳後即不得任意提領，故由告
          訴人匯款至被告丁○○之私人帳戶後，再於90年12月
          27日轉匯至順益公司所有彰化銀行北中壢分行、帳號
          為00000000000 －0 之指定帳戶後，復提領告訴人匯
          款餘額13000 元，先抵充其代墊之10000 元定金款項
          ，再持所餘3000元辦理汽車保險，然實際保險金額為
          7005元，故扣除告訴人前述匯款餘額後3000元後，被
          告丁○○尚為告訴人「補繳」4005元之保險金額，而
          上開事實，業據證人即順益公司承辦本件汽車購車車
          款之入金、交車及保險等事宜之承辦人朱宜雯證述明
          確，並有彰化銀行存款憑條及活期存摺交易明細；順
          益公司所出具之統一發票、「營業人銷貨退回進貨退
          出或折讓證明單」可證，且核與被告等所述相符。據
          上，可認被告丁○○於收受告訴人車款之翌日，旋將
          購車款項匯入順益公司指定之帳戶，並確先行代墊車
          款定金及為告訴人繳交保險費，而其所收取之額度與
          匯入順益公司指定帳戶之額度亦均相符。告訴人既係
          基於買賣契約而交付車款，而被告丁○○於本件購車
          交易之初，並未有任何詐術之實施，且其於接受告訴
          人委託代為投保汽車保險事宜過程中，亦未獲有具體
          之實體利益，故尚難認被告丁○○於主觀上有何不法
          所有意圖，從而，其所為核與刑法詐欺、侵占、背信
          等罪之構成要件尚屬有間。
    （三）再查，告訴人另指訴被告丁○○違背告訴人之意思，
          漏未投保汽車竊盜損失險，而認被告丁○○涉有偽造
          文書罪嫌部分，因告訴人欲授權被告丁○○投保之範
          圍既包括：強制險、第三人責任險及竊盜損失險，則
          縱被告丁○○漏未投保竊盜損失險，然其為告訴人代
          為填寫要保書，所持以投保之強制險及第三人責任險
          二種保險，仍未逾越告訴人原始之授權範圍，是其所
          為尚屬有權製作，即與刑法偽造文書之犯罪構成要件
          有間。
    （四）本件應係告訴人與被告丁○○間，關於保險種類及汽
          車總價約定之認知有異所造成之誤會，而被告丙○○
          、甲○○僅分別係順益公司之負責人、平鎮營業所所
          長，均未實際參與告訴人與被告丁○○購買車輛及接
          受委託辦理汽車保險之過程，故其等尚與前揭行為無
          涉。至本件告訴人所受之損失，應另循其他法律救濟
          程序為宜。此外，復查無其他積極證據足認被告鄭進
          田、甲○○、丁○○有何其他犯行，應認被告等三人
          罪嫌尚屬不足，而均依刑事訴訟法第252 條第10款為
          不起訴處分。
五、聲請人不服桃園地檢署檢察官所為上開不起訴處分，聲請再
    議，經臺灣高檢署於93年10月4 日以93年度上聲議字第3568
    號處分書駁回聲請人之再議聲請，其理由如下：
    （一）查被告等與聲請人間購車事宜係買賣關係，有購車訂
          金契約書在卷可按，嗣雙方因車款及保險費之金額有
          所爭執，惟聲請人支付車款及保險費，而被告亦已辦
          理過戶、交車、保險等事項。是縱聲請人主張車款為
          515000元、被告漏未辦理竊盜險屬實，亦難認被告主
          觀上有何不法所有意圖，至被告等未依約辦理竊盜險
          ，致聲請人遭受損害，此尚屬民事糾葛，自應循民事
          途徑解決，核與聲請人所指詐欺、背信、侵占之犯罪
          構成要件不符。
    （二）被告等辦理保險之過程，應係在聲請人之同意下辦理
          ，被告丁○○擅自在順益公司汽車保險要保書之要保
          人簽章欄位下，簽聲請人之署名，自未逾越聲請人之
          授權範圍，亦難認被告等涉有偽造文書犯行。
    （三）至聲請人雖主張被告丁○○如無任何不法，何須事後
          賠償聲請人200000萬元？被告丁○○違反規定，要聲
          請人直接將車款匯入其個人帳戶等情，極可能係為詐
          欺、偽造文書及侵占等犯行不被發現，始出此下策等
          語，惟此僅屬臆測之詞，自不得以此為被告等論罪之
          依據。
六、聲請人不服臺灣高檢署上開駁回之處分，聲請交付審判，無
    非係以下列各情詞為據：
    （一）聲請人從未授權被告丁○○於順益公司汽車保險要保
          書之要保人欄位下簽聲請人之署名，係被告丁○○擅
          自偽簽「乙○○」之署名於該要保書之上，另告訴人
          乃首次購車，而據順益公司業務員簡義聰稱：首次購
          車之車險要保書，必須由要保人親自簽名始可，故被
          告所為實已該當偽造署押罪嫌，況被告丁○○乃為隱
          瞞其侵吞竊盜保險費，始不將要保書交予告訴人簽署
          ，被告丁○○偽造簽署行為豈會在告訴人授權範圍。
          原檢察官及高檢署檢察官主觀逕認被告丁○○在順益
          公司保險要保書上簽署聲請人之署名，並未逾越聲請
          人授權範圍，被告丁○○所為與偽造文書罪之構成要
          件不合，其認事用法顯與發現真實之原則有悖。
    （二）本件聲請人與被告丁○○各就關於強制險金額部分迭
          有爭議，而原檢察署檢察官就此一部分未加調查，亦
          未敘明理由，即認定為3000元，已失之輕率，況倘若
          被告丁○○果先補繳4005元之保險費，何以未見其向
          聲請人請求給付該款項？實與常情不符，就此節原檢
          察署檢察官對有利於聲請人之事證，皆未主動調查，
          顯有應調查而未調查之違法，而駁回再議處分書認事
          用法亦有重大違誤，且被告丁○○既未辦理竊盜險，
          竟仍向聲請人收取竊盜險保險費，謊稱財產險即包括
          竊盜險，實有侵占竊盜保險費之嫌。
    （三）被告丁○○將庫存車以新車名義出售，復偽造「購車
          訂金收據」，而於聲請人收到要保單（應為保險單）
          後，聲請人之夫向丁○○詢問為何「竊盜險」欄未填
          時，丁○○謊稱：財產險即包含竊盜險，又庫存車及
          新車如以現金一次給付價款，其差價可達50000 元至
          100000元不等。故被告丁○○顯有為自己不法所有意
          圖，而以詐術使人將本人財物交付之行為。
    （四）經聲請人向被告甲○○詢問，得知被告丁○○竟未將
          順益公司買賣契約書、客戶交車確認表（註：第一聯
          應交予客戶、第二聯由營業所留存、第三聯由服務廠
          存根）之二、三聯交回公司，上揭文書係被告丁○○
          涉有背信、偽造文書、詐欺犯行之重要資料，應加以
          調查，惟原檢察官並未就此查證，亦未說明理由，顯
          有違法之處。
    （五）又上開自小客車之訂單，被告方面迄今不僅仍無法提
          出，其理由甚至前後不一，不禁令人懷疑順益公司是
          否因被告丁○○為經理之子，而有包庇縱容之情。
    （六）聲請人將528000元之車款匯入被告丁○○之個人帳戶
          後，其究係以多少金額、於何日匯入公司，不僅前後
          說詞不一，復參諸同公司他人之證詞，則被告丁○○
          諸多詭譎行徑，若非屬侵占、詐欺之犯行，又該當如
          何解釋？
    （七）上開自小客車究係以何人名義向順益公司訂車，被告
          丁○○之說法與證人朱宜雯之證詞，亦完全不相同，
          ，況被告丁○○倘如其所言有先存定金於公司，亦非
          10000 元，而應有好幾萬元，蓋伊既謂在90年12月26
          日訂好幾部車，實不可能只有10000 元，益證被告謝
          志堅是否有先替聲請人代墊10000 元之定金頗堪質疑
          ，且被告丁○○於90年12月26日以自己名義訂車，26
          日晚上才與聲請人洽談購車之事，足見其乃未談先訂
          ，而至27日再以告訴人之名訂車，核其上揭行徑已大
          大違背汽車公司之慣例，是可知被告丁○○一再不正
          當之手段，遂行其詐欺及業務侵占之犯行。此外，當
          時被告丁○○向聲請人聲稱所購係
          ，於事後經查證方知其所交付者乃為2001年之庫存車
          ，而庫存車與新款車之價金，本即有十幾萬元之差價
          ，且經聲請人向順益公司其他地區人員查證得知，賣
          庫存車可獲100000元之高額獎金，揆諸上情，被告謝
          志堅亦涉犯詐欺之罪嫌。
    （八）再者，訂金收據之「會計聯」、「服務廠聯」均已由
          被告丁○○繳回公司，而聲請人所有之「客戶聯」訂
          金收據因車遭竊而遺失，故於偵查程序中無法提供，
          詎原檢察官就此疏而未查，反於不起訴處分書中，以
          聲請人無法提出訂金收據正本，即為不利於聲請人之
          認定，實有違誤。況順益公司亦證稱告訴人提出訂金
          收據影本並非公司使用訂金收據，而被告丁○○雖否
          認訂金收據用印，但亦承認有交付訂金收據（不含公
          司大小章）予告訴人，被告丁○○倘非欲掩飾其犯行
          ，為何不使用公司規定之訂金收據格式，而大費周章
          另行製作訂金收據，另被告丁○○及其選任辯護人一
          再聲稱：當日傳真過去給告訴人時並沒有大印云云，
          尤屬狡辯之詞，蓋若當時傳真過來之收據上沒有公司
          大印，聲請人之婆婆應無相信而予以匯款之理。
    （九）被告丁○○於93年2 月11日所為「乙○○有當場看到
          我幫她簽署的要保書」之陳述，乃子虛烏有，被告謝
          志堅係無製作權人，原檢察官就此節以「即令被告謝
          志堅漏未投保竊盜損失險，其為告訴人代為填寫要保
          書，持之為告訴人投保強制險及第三人責任險二種保
          險，仍未逾越告訴人原始之授權範圍，其所為仍屬有
          權製作」一語帶過，尤有輕縱不法之嫌。另關於折讓
          單上之簽名，亦非聲請人所為，而關於保險費之金額
          ，被告丁○○於長達一年多之偵查程序中，幾乎每次
          皆有不同版本之說法，益見其確有業務侵占保險費之
          犯行。
    （十）被告公司所提出之購車金流向及帳務處理說明書中均
          不見ＰＦ１０獎金及本客戶簽約之文件，而被告謝志
          堅與汽車公司內部之入帳亦應與聲請人無涉。另順益
          公司各級負責人明知被告丁○○曾有刑事竊盜不良紀
          錄，仍讓其擔任公司業務員，實令人不解，且被告謝
          志堅於上開自小客車遭竊後二日旋即離職，定係見將
          東窗事發，恐事跡敗露，心虛之下，火速離職，而為
          避免遭人發現其心思。
七、按91年1 月17日三讀通過，同年2 月8 日公佈之刑事訴訟法
    第258 條之1 係參考德國刑事訴訟法第172 條第2 項之規定
    及日本刑事訴訟法第262 條准起訴之規定，增訂「聲請法院
    交付審判制度」，告訴人於不服上級檢察署之駁回處分者，
    得向法院聲請交付審判；其目的係為對於檢察官起訴裁量之
    制衡，除貫徹檢察機關內部檢查一體之原則所含有之內部監
    督機制外，另宜有檢察機關以外之監督機制，由法院保有最
    終審查權而介入審查，以提供告訴人多一層救濟途徑（刑事
    訴訟法第258 條之1 立法理由參照）以促使檢察官對於不起
    訴處分為最慎重之篩選，審慎運用其不起訴裁量權。從而，
    本條之適用一方面係強制告訴人先循檢察機關內部之監督機
    制救濟無效果後，始由法院為之，另方面亦促使檢察機關內
    部省視其不起訴處分是否妥當，法院有最終審查權。故交付
    審判之制度雖賦予法院於告訴人交付審判之聲請裁定准否前
    ，可依同法第258 條之3 第3 項規定為「必要之調查」，然
    法院於審查交付審判之聲請有無理由時，應以審酌告訴人所
    指摘不利被告之事證未經檢察機關詳為調查或斟酌，或不起
    訴處分書所載理由違背經驗法則、論理法則及證據法則為限
    ，方符本條係為制衡檢察官起訴裁量權之立法意旨（參刑事
    訴訟法概論（下）第117 頁，林俊益著、法院辦理刑事訴訟
    案件應刑注意事項第118 項）。本件聲請意旨以上開情詞，
    認前揭不起訴處分及駁回再議之處分均有違誤，惟查：
    （一）聲請人雖指稱：伊從未授權被告丁○○於順益公司汽
          車保險要保書之要保人欄位簽下伊之署名，該署名為
          被告丁○○所擅自偽造云云，然就此部分指述無足採
          取，而可認定被告丁○○所為，並未逾越聲請人原始
          授權辦理投保汽車保險過程之範圍，自屬有權製作，
          不該當刑法偽造文書罪構成要件之理由，於上揭不起
          訴處分書及駁回再議之處分書已有論及，詳如前述，
          且其認事用法亦無不妥適之處。
    （二）聲請人雖又謂：伊與被告丁○○各就關於強制險金額
          部分迭有爭議，而原檢察署檢察官就此一部分未加調
          查，亦未敘明理由，即認定為3000元，已失之輕率，
          況倘若被告丁○○果先補繳4005元之保險費，何以未
          見其向伊請求給付該款項？實與常情不符，又伊將52
          8000元之車款匯入被告丁○○之個人帳戶後，丁○○
          究係以多少金額、於何日匯入公司，前後說詞不一，
          若非其有侵占、詐欺之犯行，則該當如何解釋云云，
          然桃園地檢署檢察官於上開不起訴處分書中據新安公
          司出具之汽車保險卡、第三人責任險汽車保險單、收
          據，所認定之第三人強制責任險保險費為3495元及強
          制責任險保險費為3510元，即共計保險費用為7005元
          ，而非是聲請人上開所指之3000元；再被告丁○○就
          上開差額4005元部分縱未向聲請人請求補足，惟尚難
          因之即遽認被告丁○○有侵占竊盜保險費之舉，況被
          告丁○○與聲請人約定經折讓後之車款總價為525000
          元，並事先為聲請人代墊定金10000 元，然因順益公
          司規定車款入帳後即不得任意提領，故由聲請人匯款
          至被告丁○○之私人帳戶後，再於90年12月27日轉匯
          至順益公司所有彰化銀行北中壢分行、帳號為000000
          00000 －0 之指定帳戶後，復提領聲請人匯款餘額13
          000 元，先抵充其代墊之10000 元定金款項，再持所
          餘3000元辦理汽車保險，然實際保險金額為7005元，
          故扣除聲請人前述匯款餘額後3000元後，被告丁○○
          尚為聲請人「補繳」4005元之保險金額等節，業經桃
          園地檢署檢察官據證人朱宜雯之證述，及佐以彰化銀
          行存款憑條及活期存摺交易明細；順益公司所出具之
          統一發票、營業人銷貨退回進貨退出或折讓證明單認
          定明確在案，是聲請人上開所指原檢察署檢察官失之
          輕率等節，顯屬無據。
    （三）聲請人雖復指稱：伊夫曾向被告丁○○詢問為何「竊
          盜險」欄未填時，丁○○謊稱：財產險即包含竊盜險
          云云，惟此部分指述內容顯有瑕疵而不足採取之理由
          ，亦經桃園地檢署檢察官於上揭不起訴處分書中論述
          甚詳（見不起訴處分書第5 頁），且其據理由亦無任
          何違背經驗法則、論理法則及證據法則之情，則聲請
          人以之為聲請交付審判之理由，要難遽採。
    （四）聲請人雖指稱：原檢察官於不起訴處分書中，以伊無
          法提出訂金收據正本，即為不利於伊之認定，實有違
          誤云云，然桃園地檢署檢察官固於上揭不起訴處分書
          中論及聲請人所提出訂金收據「影本」之真實性尚非
          無疑一節，惟並未因之即逕為聲請人不利之認定，而
          係本諸觀諸該收據影本之定金欄位，並未載有定金之
          額度或其他足以表徵被告等確有收取若干定金之記載
          ，及聲請人於偵查中自承：90年12月26日，丁○○有
          談到保險費是以其夫楊忠麒為保險人之「概算」，其
          後用伊的名義為保險人，保險費用還會有變動等情，
          而認定該收據不足證明聲請人所指述伊與被告等係以
          該收據所表彰之內容，為最後確定之汽車總價及保險
          內容等節，職是，聲請人上開所指應非可採。
    （五）至聲請意旨另指稱：伊懷疑順益公司是否因被告謝志
          堅為經理之子，而有包庇縱容之情，及順益公司各級
          負責人明知被告丁○○曾有刑事竊盜不良紀錄，仍讓
          其擔任公司業務員，實令人不解，且被告丁○○於上
          開自小客車遭竊後二日旋即離職，定係見將東窗事發
          ，恐事跡敗露，心虛之下，火速離職，而為避免遭人
          發現其心思云云，然上開所述均屬聲請人個人臆測之
          詞，自不得以之遽為被告等人不利之認定甚明。
    （六）末查，聲請人於前開交付審判聲請狀及其於93年12月
          15日所提出之聲請交付審判補充理由狀中，不僅未能
          明確指出上開桃園地檢署檢察官不起訴處分書及臺灣
          高等法院檢察署處分書中所載理由，有何違背經驗法
          則、論理法則或其他證據法則云云，而多屬聲請人所
          為前述令人懷疑有包庇縱容之情等推測之詞，且僅係
          事後單純就上開同一證據之證明力再為爭執。據上，
          自難僅憑聲請人片面指訴及推測之詞，即遽認被告謝
          志堅等三人有詐欺取財、偽造文書、背信、業務侵占
          等犯行，而上開不起訴處分書中詳列敘明聲請人所指
          述之各項事實，均不能證明該等被告丁○○等三人有
          共同詐欺取財、偽造文書、背信、業務侵占罪嫌，其
          採證之方式、認定之原則，並無悖於論理法則與經驗
          法則，其處分於法有據且屬適當。聲請人指摘原檢察
          官之處分書違誤云云，洵不足採。從而，聲請人所為
          交付審判之聲請為無理由，自應予駁回。
八、依刑事訴訟法第258條之3第2項前段，裁定如主文。
中　　華　　民　　國　　94　　年　　2 　　月　　16　　日
                          臺灣桃園地方法院刑事第十二庭
                              審判長法  官  游  紅  桃
                                    法  官  林  家  賢
                                    法  官  王  美  玲
以上正本證明與原本無異。
不得抗告。
                                    書記官  張  子  涵
中　　華　　民　　國　　94　　年　　2 　　月　　21　　日
